臺灣臺中地方法院民事裁定　　　　　　100年度勞小上字第4號
　　上　訴　人　黃郁樺即YI-.
　　被　上訴人　臺中市西屯區重慶國民小學
　　法定代理人　劉淑秋
上列當事人間給付薪資事件，上訴人對於民國100年1月21日本院
台中簡易庭99年度中勞小字第98號第一審小額民事判決提起上訴
，本院裁定如下：
    主      文
上訴駁回。
第二審訴訟費用新臺幣壹仟伍佰元由上訴人負擔。
    理      由
一、按對於小額程序之第一審裁判之上訴或抗告，非以其違背法
    令為理由，不得為之。又上訴狀內應記載上訴理由，表明(一)
    原判決所違背之法令及其具體內容。(二)依訴訟資料可認為原
    判決有違背法令之具體事實，民事訴訟法第436條之24第2項
    、第 436條之25分別定有明文。又所謂判決有違背法令，乃
    指判決不適用法規或適用不當，亦為同法第 468條所明定，
    此亦為小額事件之上訴程序所準用（民事訴訟法第 436條之
    32第 2項參照）。上訴狀或理由書如未依此項方法表明者，
    即難認為已對小額訴訟第一審判決之違背法令有具體之指摘
    ，又上訴理由如僅引用原審判決時之攻擊防禦方法作為上訴
    理由，應認為未對原審判決有何具體之指摘，不得謂已合法
    表明上訴理由，其上訴均難認為合法。再以判決有不適用法
    規或適用不當為上訴理由時，其上訴狀或理由書應有具體之
    指摘，並揭示該法規之條項或內容，若係成文法以外之法則
    ，應揭示該法則之旨趣，倘為司法院解釋或最高法院之判例
    ，則應揭示該判解之字號或其內容，如依民事訴訟法第 469
    條所列第1款至第 5款理由提起上訴時（第6款未準用，參照
    民事訴訟法第436條之32第2項規定），其上訴狀或理由書應
    揭示合於該條款之事實。如上訴人提起上訴，其訴狀所載，
    僅就原審取捨證據任加指摘，並未具體指出原判決違背何等
    法規，其上訴即難認為合法，最高法院著有71年臺上字第31
    4號判例意旨足資參照 。次按上訴不合法者，第二審法院應
    以裁定駁回之，民事訴訟法第444條第1項前段定有明文，且
    於小額事件之上訴程序亦準用之，此參照民事訴訟法第 436
    條之32第2項規定自明。
二、上訴意旨略以：原審依據被上訴人所傳喚之證人即參與系爭
    契約簽訂過程之教務主任林淑美以及謝韻文等之證述，據以
    作成判決，而林淑美就簽約之情前後為完全相異之證述，實
    難認其所述為真，另被上訴人與上訴人所簽署之系爭契約第
    14條業已載明契約之修改需經雙方書面同意並簽名或蓋章始
    具效力，被上訴人卻仍以證人之證述及訴外人杜威海外教育
    顧問有限公司（下稱杜威公司）與上訴人簽署之『被證二』
    （按：被證二為「合約書」，原審卷第39頁）等抗辯，其抗
    辯實無理由，原審據以作成判決，即屬有誤。再依據杜威公
    司與訴外人台中市國安國民小學（下稱國安國小）所簽署之
    『委託專業服務契約書』，已經詳載杜威公司受委託之權限
    範圍，則可清楚看見杜威公司受委託處理之事務範圍並未包
    含「上訴人薪資」部分，而依據契約相對性原則，『被證二
    』簽署之當事人為杜威公司，並非被上訴人，而上訴人之給
    薪係由直接被上訴人支付，未經杜威公司之手，亦經被上訴
    人於被證六（按：被證六為97年 8月「薪資印領清冊，原審
    卷第60頁）中確認，且杜威公司亦非以被上訴人代理人之身
    分而簽署『被證二』之書面，被上訴人另案（99年度中勞簡
    字第84號）之民事答辯狀(三)狀明確表示與上訴人之契約均係
    由被上訴人法定代理人具名簽署，杜威公司並無代理（複代
    理）之情形，可見杜威公司未獲得被上訴人任何授權與上訴
    人簽署『被證二』，是依契約相對性原則，『被證二』書面
    之法律效力，應僅於杜威公司與上訴人間發生而與被上訴人
    無涉，原審據『被證二』作成之判決，即屬有誤。上訴人當
    初係因擔心未簽署『被證二』工作恐將不保，才與杜威公司
    簽署『被證二』，『被證二』並無從拘束上訴人對被上訴人
    請求97年7月16日起至97年8月15日之薪資及房屋津貼等語，
    並聲明：原判決廢棄，被上訴人應給付上訴人72,240元及自
    97年 9月10日起至清償日止，利按週年利率百分之五計算之
    利息，第一、二審訴訟費用均由被上訴人負擔。
三、經查，原審判決依據上訴人所提出之其與被上訴人所簽訂之
    聘僱契約書，而認定系爭聘僱契約之期間為97年 7月16日起
    至98年 6月30日止；再依，被上訴人授權國安國小辦理「97
    年度聘僱外籍英語教師方案」外籍英語教師招募作業，並執
    行有關委託專業服務相關事項，而國安國小與杜威公司就「
    97學年度臺中市國民中小學聘僱外籍英語教師方案」簽訂委
    託專業服務契約書，約定由杜威公司辦理外籍英語教師之招
    募、生活安置等相關事項，因此，杜威公司應為被上訴人辦
    理上開聘僱方案之外籍英語教師招募、生活安置等相關事項
    ，就此等事項乃為被上訴人之代理人，杜威公司就此等事項
    所為之法律行為與事實行為之效力等同於被上訴人所為，而
    杜威公司於97年 7月24日與上訴人簽訂管理合約書面，於該
    合約書第 3條載明「乙方（按即原告）應同意自2008年七月
    16日至2008年八月15日是不給薪假，合約日期從2008年七月
    16日開始是為了要幫老師延簽，所以從2008年七月16日到20
    08年八月15日是沒有薪水的。」，則該約定等同於被上訴人
    與上訴人簽訂，又上開約定雖未就上訴人就此段期間之房屋
    津貼予以明文，依上開約定意旨，聘僱期間自97年 7月16日
    起算僅係為辦理外籍英語教師延簽之用，當亦無於該期間提
    供上訴人房屋津貼之意；並依證人林淑美、謝韻雯之證言，
    而認定上訴人與被上訴人既約定於該段聘僱期間，上訴人不
    得支領薪資、房屋津貼，上訴人自不得請求此部分款項等，
    核屬原審取捨證據、認定事實之職權行使，上訴理由就此部
    分，係就原審取捨證據、認定事實之職權行使，指摘其為不
    當，而未具體表明合於不適用法規、適用法規不當、或民事
    訴訟法第469條第1款至第 5款所列各款之情形。是，揆諸前
    揭說明，本件不得謂已合法表明上訴理由，本件上訴，顯難
    認為合法，應予駁回。
四、依民事訴訟法第436條之32第1項準用同法第 436條之19規定
    之結果，小額訴訟程序之第二審法院為訴訟費用之裁判時，
    應確定其訴訟費用額。查本件第二審訴訟費用額確定為新臺
    幣1,500元，爰依前開規定諭知如主文第2項所示。
五、據上論結，本件上訴為不合法，依民事訴訟法第 436條之32
    第1項、第2項、第444條第1項、第95條、第78條、第 436條
    之19第1項，裁定如主文。
中    華    民    國   100    年    3     月    31    日
            民事第一庭  審判長法  官  李悌愷
                              法  官  莊嘉蕙
                              法  官  顏世傑
上為正本證明與原本無異。
本裁定不得抗告。
中    華    民    國   100    年    3     月    31    日
                              書記官  賴亮蓉